臺灣桃園地方法院刑事判決　　　　　　　　　　　　　九十一年度訴字第七二號
　　公　訴　人　臺灣桃園地方法院檢察署檢察官
　　被　　　告　丙○○
右列被告因違反毒品危害防制條例案件，經檢察官提起公訴（九十年度偵緝字第七六
三號），本院判決如左：
        主  文
丙○○無罪。
        理  由
一、公訴意旨略以：被告丙○○基於轉讓第二級毒品安非他命之概括犯意，自民國九
    十年二月間某日起，連續多次在乙○○位在桃園市○○路六之三號四樓住處，無
    償轉讓數量不詳之第二級毒品安非他命予乙○○施用。迨於同年五月七日晚上十
    時三十分許，警察在乙○○前開住處查獲丙○○持有安非他命一小袋毛重零點六
    公克、並在廁所內查獲第一級海洛因一小包毛重零點四公克、分裝袋三個、海洛
    因吸管三支及安非他命吸食器一組及葡萄糖一包，因認被告涉犯毒品危害防制條
    例第八條第二項之轉讓第二級毒品罪嫌。
二、按犯罪事實應依證據認定之，無證據不得推定其犯罪事實，刑事訴訟法第一百五
    十四條定有明文。又認定不利於被告之事實，須依積極證據，苟積極證據不足為
    不利於被告事實之認定時，即應為有利於被告之認定，更不必有何有利之證據，
    最高法院三十年上字第八一六號著有判例可資參照。且無論直接或間接證據，其
    為訴訟上之證明，須於通常一般之人均不致於有所懷疑，而得確信其為真實之程
    度者，始得據之為有罪之認定，倘其證明尚未達到此一程度，而有合理性懷疑之
    存在時，即無從為有罪之認定，亦有最高法院七十六年台上字第四九八六號判例
    可資參照。
三、經核公訴人認定被告丙○○右揭犯罪，無非係以證人乙○○之警、偵訊證詞為唯
    一論據。訊據被告則堅決否認右開事實，辯稱：伊並無轉讓安非他命予乙○○，
    乙○○之證詞不實等語。經查：證人乙○○固均於警、偵訊乃至本院審理時均證
    稱係被告轉讓安非他命予伊，然此並無法即斷言其之陳述係與真實相符，欲以其
    之證言，以為被告之論罪依據，仍應調查其他證據，以證明其之上開證詞與事實
    相符；且證人乙○○因為警查獲其涉非法施用第二級毒品安非他命事證，因而另
    涉犯毒品危害防制條例第十條第二項之罪嫌，業經警方將之移送臺灣桃園地方法
    院檢察署偵辦（該署檢察官以九十年度聲撤戒一字第二八四號聲請本院撤銷被告
    之停止戒治處分，經本院於九十年五月十四日以九十年度毒聲字第二一六四號裁
    定撤銷停止戒治在案，此有該號裁定附卷可憑），而毒品危害防制條例第十七條
    則有犯非法施用安非他命罪之人供出毒品來源因而破獲者，得因而減輕其刑之規
    定，因此其若供出毒品來源，尤須注意其供詞與其他事證相符，以確保其供詞之
    正確性，以免其任行供出非毒品上源之他人，以僥倖冀圖減刑（八十四年度台上
    字第二七九號判決參看）。況徵諸證人乙○○於八十九年間亦因遭本案被告丙○
    ○指控轉讓、幫助施用安非他命，而經公訴人以八十九年度偵字第一八六一號提
    起公訴，後幸經本院明查而於八十九年十一月廿三日以八十九年度易字第二四一
    九號判處乙○○無罪，再經臺灣高等法院於九十年四月廿四日以九十年度上易字
    第六五一號維持該判決確定，此有該二判決在卷可參，如本案在無其他補強證據
    之情況下，即逕認證人乙○○之證詞為可採，焉知其非係挾怨以報本案被告在前
    案指證其轉讓、幫助施用安非他命之仇，由此可知單以證人（尤其係單一利害關
    係之證人）之指述，在無其他物證或事證之配合下，即驟然加以採信，據為被告
    轉讓毒品重罪之論罪依據，實有具體之危險性存在！再查，同時在證人乙○○家
    中為警查獲之甲○○於警訊中尚且陳稱伊之所以去乙○○之住處，係因為要去找
    乙○○，問乙○○是否有毒品可供伊施打，若其所述屬實，則乙○○本身即對毒
    品之來源不虞匱乏，何庸被告施捨轉讓？復查於本件中，警方雖在證人乙○○家
    中搜索而扣得被告所有之安非他命一包（毛重０．六公克）及吸食器一組，然吸
    食器充其量亦僅係被告施用毒品之物證而已，另警方所扣得之安非他命一包亦僅
    毛重０．六公克，該安非他命非無做為被告供己之施用之可能（被告自少年時起
    即有違反麻醉藥品管理條例之紀錄，成年後亦經各一次之觀察、勒戒及強制戒治
    ，此有臺灣高等法院被告全國前案紀錄表一紙附卷為憑），均尚不足以做為本件
    被告轉讓安非他命之物證。此外，復查無其他積極證據，足以證明被告有何上開
    犯行，被告犯罪尚屬不能證明，衡諸首開法條及判例要旨，自應依法諭知無罪之
    判決。
據上論斷，應依刑事訴訟法第三百零一條第一項，判決如主文。
本案經檢察官翁珮嫻到庭執行職務
中      華      民      國      九十一    年    八      月      十九    日
                                臺灣桃園地方法院刑事第一庭
                                      法  官    曾  雨  明
右正本證明與原本無異。
如不服本判決，應於判決送達後十日內向本院提出上訴狀( 應附繕本 )，上訴於
臺灣高等法院。
                                      書記官    戴  育  萍
中        華        民        國    九十一   年    八    月    二十二   日
